---
title: "Porcentaje de población ocupada y desocupada"
subtitle: "Análisis de modelos econométricos"
author: "Jhon R. Ordoñez"
format: html
editor: visual
---

# 1.- Atajos de teclado

A continuación se muestra una lista de los atajos de teclado necesarios.

-   ctrl + s : save
-   Ctrl + Alt + i: insertar un nuevo chunk de R.
-   ctrl + shift + p: show command palette
-   Alt + shift + k: keyboard shortcuts help
-   ctrl + shift + m: %\>%
-   Alt + q : \@
-   Alt + + : \~
-   Alt + o : collapse all folds
-   Alt + shift + o : expand all folds
-   Theme: base16 Atelier Forest (Darck)
-   ...

# 2.- Limpiar y establecer el entorno de trabajo

Es necesario realizar una limpieza del entorno de trabajo antes de iniciar un nuevo trabajo.

```{r}
#| include: false
#| message: false
#| warning: false
  
  remove(list = ls()) # Limpieza del entorno de trabajo
  getwd(); dir() # Ruta y archivos disponibles
  setwd(dirname(rstudioapi::getActiveDocumentContext()$path)) # Establece la ruta 
  options(scipen = 999)  # Sin notación científica
  options(digits = 2)    # 2 dígitos significativos

```

# 3.- Instalar paquetes

R es un lenguaje de programación que necesita de paquetes para poder usar determindos función. Por consiguiente, el siguiente paso es fundamental.

```{r}
#| include: false
#| message: false
#| warning: false
  
  if (!require("tidyverse")) install.packages("tidyverse") # Conjunto de paquetes para manipulación, transformación, limpieza y visualización de datos (dplyr, ggplot2, tidyr, etc.).
  if (!require("haven")) install.packages("haven") # Permite importar y exportar datos en formatos de Stata (.dta), SPSS (.sav, .zsav) y SAS (.sas7bdat, .xpt).
  if (!require("janitor")) install.packages("janitor") # Herramientas para limpiar y estandarizar datos: renombrar variables, limpiar nombres, tablas de frecuencias, manejo de NA, etc.
  if (!require("labelled")) install.packages("labelled") # Manejo de etiquetas de variables y valores (especialmente útil en encuestas y datos importados de Stata/SPSS).
  if (!require("summarytools")) install.packages("summarytools") # Genera reportes descriptivos (freq(), descr(), dfSummary()) de forma clara y presentable en HTML, markdown o consola.

  
```

# 4.- Cargar paquetes

Haber instalado un paquete no es suficiente para que funcione en el entorno de trabjo de R, sino que debemos llamarlo usando el library.

```{r}
#| include: false
#| message: false
#| warning: false

  library(tidyverse)      
  library(haven)          
  library(janitor)        
  library(labelled)       
  library(summarytools)   

  
```

# 5.- Estadísticas descriptivas (Exploración de las variables)

...

# 6.- ...
